# 求助陈版关于股份支付的问题

提问人：kitty523915 时间：2020-07-03 19:33:06
陈版，您好，问您一个有关股份支付的问题：内容比较多，我下面一一说明情况：
A公司目前为三板创新层项目，打算转精选层，目前做三年一期的申报
一、该公司 2015 年三板挂牌，大股东为自然人100%持股，在挂牌前个人认为有两次与股份支付有关的情况：
1 、 2010 年大股东将自己股份无偿转让给公司高管 60 万股，未做股份支出处理，
2 、 2014 年大股东家人将其持有公司的 600 万股，以 1 元/股的价格，转让给公司高管，当时每股净资产大概为（1.1元/股）此时外部股东已经退出
在 2010 年—2011年间曾有过一次外部小股东的进入，投资比例8%，当时价格为 6 元/ 股同时 2014 年公司净资产折股由有限责任公司变更为股份有限公司， 2015 年三板挂牌成功。
二、在挂牌成功后，又有两次高管股权的增持，是否为股份支付？
1 、 2017 年向全体发起人定向增发 200 万股，增发价格为5 /股
2 、 2019 年向全体发起人资本公积转增股本 700 万股，（股权结构为大股东+公司高管）
3 、 2020 年 5 月定向增发扩股（向目前有股份的高管），增发价格为1.5/股，低于每股净资产1.8元。
4 、 2020 年 9 月计划向服务于本公司的券商和 3 个基金公司定向增发 3000 万股，每股价格 3 元（低于 2014 年外部股东）。
目前针对股份支付有几个问题请陈版帮忙判断一下
问题：
1 、项目人认为在（一、 1 ）中提到的无偿赠送符合股份支付，应该按照授予后立即可行权的股份支付处理，按照公允价值计入当年管理费用及资本公积，此处理由于申报时会计师未与进行调整，影响 2014 年的净资产折股，目前在做精选层申报时是否需要追溯调整？
2 、在（一、 2 ）中，大股东家人用 1 元/股的价格，将自己的股份转让给公司高管，是否构成股份支付？由于 2010 年曾有外部资本进入，当时的价格 6 元/股，这几年公司生产经营并未发生重大变化，如果符合股份支付，每股公允价值是否还能参照 2010 年外部机构进入时的价格 6 元/股？由于都是发生在股改前，是否也需要追溯调整？若追溯调整，对于影响净资产折股问题如何处理？
3 、在（二、 1 ）中， 2017 年定向增发中包含的高管股份是否符合股份支付？这次溢价相对上一次 1 元/股较高一些，与之前外部资本进入时价格较为接近，是否可认为是公允价格？
4 、在（二、 2 ）对于 2019 年资本公积转增股本涉及到高管的股份是否算股份支付？（转增股本的资本公积为 2017 年定增时的股本溢价）
5 、在（二、 3 ）中， 2020 年 5 月定向增发构成股份支付，每股公允价值如何确定？按照 2020 年 9 月的增发价格3/元每股，是否可以算做公允价值，与 2010 年进入的外部资本每股 6 元相比，本次增发是否偏低？由于本次增发企业也有优化股权结构的考虑，增发的股份中有一半计划由券商和基金公司转让给公司高管，增发的服务于A公司券商的增持是否构成股份支付？后由券商或者基金公司转让给公司高管的股份是否构成股份支付？每股公允价值如何确定？
请陈版百忙中帮助项目组解惑，非常感谢！

回答人：chenyiwei
1 、 2 、这两次都属于股份支付。但鉴于权益结算股份支付不影响公司净资产，如发生在股改前且无等待期，且授予日在申报期最早期初之前，则目前是否调整对申报期财务报表无实质性影响。
3 、在（二、 1 ）中， 2017 年定向增发中包含的高管股份，属于股份支付。应谨慎评估所涉及的股份支付费用金额，一般建议以授予日为基准日，按收益法或者市场法评估股权价值，作为计量股份支付费用的基础。
4 、 2019 年资本公积转增股本，并非面向全体股东，相当于未享受到转增的股东的权益被相对稀释，因此也应当认为是股份支付，其费用的计量基础为通过该次定向转增所让渡给高管的利益的公允价值。
5 、 2020 年 9 月的增发是面向“服务于本公司的券商和 3 个基金公司”，其定价时可能会考虑对以往或未来提供的服务予以补偿，因此该次增发价不能代表授予日标的股份的公允价值。如果最终认定的公允价值高于给券商、基金公司的增发价，则对于券商、基金公司低价获得股份也需要确认股份支付。